臺灣高雄地方法院刑事判決　　　　　　　93年度易字第1909號
公　訴　人　臺灣高雄地方法院檢察署檢察官
被　　　告　甲○○
右列被告因竊盜案件，經檢察官提起公訴（93年度偵字第14837
號、93年度偵字第16242 號）及移送併辦（93年度偵字第22286
號），本院判決如下：
    主  文
甲○○連續攜帶兇器竊盜，累犯，處有期徒刑壹年陸月，扣案之
一字型螺絲起子及十字型螺絲起子各壹支均沒收。
    事  實
一、甲○○前於民國（下同）91 年 5 月間，因竊盜罪，經本院
    91 年度易字第 1626 號判決判處有期徒刑 9 月確定，於
    92 年 7 月 23 日執行完畢，猶不知悔改，竟意圖為自己不
    法之所有，基於竊盜之概括犯意，連續於如附表所示之犯罪
    時間及犯罪地點，以如附表所示之犯罪方式，竊取如附表所
    示被害人等所有之如附表所示之被竊物品，嗣於 93 年 8
    月 13 日下午 5 時 30 分許，在高雄市三民區○○○路
    473 巷 1 號前為警於甲○○騎乘之車號ＸＺＣ─ 698 重型
    機車置物箱內查獲如附表所示之被竊物品，並扣得甲○○所
    有供犯本件竊盜罪所用一字型螺絲起子 1 支及十字型螺絲
    起子 1 支。
二、案經高雄市政府警察局三民第 1 分局報請臺灣高雄地方法
    院檢察署檢察官偵查起訴及併案。
    理  由
一、證據能力部分：
    按如附表所示被害人等3 人於警詢中之指訴（見偵22286 號
    卷第2 ～4 ，22～24，25～27頁），為被告以外之人於審判
    外之言詞陳述，但前開被害人3 人之警詢筆錄已經被告於本
    院審理時明確表示同意作為證據（本院卷第62頁），且本院
    審酌前開被害人等之警詢筆錄，係被害人對於遭竊情形及財
    物損失之敘述，依上開警詢筆錄作成時之情況，並無不適當
    之情形，依刑事訴訟法第159 條之5 第1 項規定，自得為證
    據。
二、前揭事實，業據被告甲○○於警詢、偵查及本院審理時供述
    明確，核與如附表所示之被害人3 人於警詢指訴之失竊情節
    相符（見偵22286 號卷第2 ～4 ，22～24，25～27 頁），
    並有贓物認領保管收據3 張（見偵22286 號卷第5、28 、29
    頁）、被告竊取汽車音響相關地點識（示）意圖（見高雄市
    政府警察局三民第1 分局警卷第10頁）在卷足稽，以及十字
    型螺絲起子與一字型螺絲起子各1 支等犯罪工具扣案可資證
    明，被告之自白顯與事實相符，其竊盜犯行應可認定。
三、復按扣案之螺絲起子 2 支，均長約 15 公分，前端鐵製，
    膠柄，質地堅硬，業經本院於審理時勘驗屬實（見本院卷第
    61 頁）；則被告攜帶前揭客觀上足以對他人生命、身體構
    成威脅，且具有危險性之螺絲起子 2 支等兇器行竊，係犯
    刑法第 321 條第 1 項第 3 款之攜帶兇器加重竊盜罪。其
    如附表所示之3 次加重竊盜犯行，時間緊接，犯罪方法相同
    ，所犯為同一罪名，顯係基於概括犯意為之，應依連續犯規
    定論以一罪，並加重其刑。被告前因竊盜罪，經本院91年度
    易字第1626號判處有期徒刑9 月確定，於92年7 月23日執行
    完畢，有台灣高等法院被告全國前案紀錄表在卷可按，其於
    5 年內再犯本罪，為累犯，應依法加重其刑，並遞加之。爰
    審酌被告有多次因竊盜涉案，且均判處罪刑確定，此有臺灣
    高等法院被告全國前案紀錄表可按，素行不佳，正值青年，
    卻不思循合法途徑賺取所需，屢以犯罪手段謀財，惟犯罪後
    坦承犯行，尚知悔改等一切情狀，量處如主文所示之刑，以
    示懲儆。扣案之螺絲起子2 支，係被告所有，且供犯竊盜罪
    所用，已經被告供明在卷（本院卷第42，44頁），應依刑法
    第38條第1 項第2 款宣告沒收。
四、移送併辦部分之犯行即臺灣高雄地方法院檢察署 93 年度偵
    字第 22286 號部分，與已起訴之加重竊盜犯行部分，係同
    一犯罪行為，附此說明。
五、公訴意旨另以：被告甲○○意圖為自己不法之所有，於 93
    年 7 月 16 日晚上 11 時 5 分許，在高雄市○○○路 103
    號旁停車格，持其所有客觀上對人之生命、身體具有危險性
    可為兇器之一字型螺絲起子 1 支及手電筒 1 支，以前開螺
    絲起子破壞（毀損部分未據告訴）徐世民所有，由丙○○使
    用之車牌號碼ＺＮ─ 0515 號自小客車車窗，進入車內著手
    竊取車內音響主機、ＣＤ音箱，尚未得手即為警方當場查獲
    ，因認被告涉有刑法第 321 條第 1 項第 3 款、第 2 項之
    加重竊盜未遂罪嫌云云。
  (1)按案件曾經判決確定者，應諭知免訴之判決，刑事訴訟法第
    302 條第1 款定有明文。又「刑事訴訟法第294 條第1 款規
    定（即現行法第302 條第1 款），案件曾經判決確定者，應
    為免訴之判決，係以同一案件，已經法院為實體上之確定判
    決，該被告應否受刑事制裁，即因前次判決而確定，不能更
    為其他有罪或無罪之實體上裁判。此項原則，關於實質上一
    罪或裁判上一罪（如刑法第55條及第56條之犯罪），其1 部
    事實已經判決確定者，對於構成一罪之其他部分，固亦均應
    適用，但此種情形，係因審判不可分之關係，在審理事實之
    法院，對於全部犯罪事實，按照刑事訴訟法第246 條（即現
    行法第267 條）規定本應予以審判，故其確定判決之既判力
    ，亦自應及於全部之犯罪事實，若在最後審理事實法院宣示
    判決後，始行發生之事實，既非該法院所得審判，即為該案
    判決之既判力所不能及，檢察官如就此部發生之事實依法起
    訴，既不在曾經確定判決之範圍以內，即係另一犯罪問題，
    受訴法院仍應分別為有罪或無罪之實體上裁判，縱令檢察官
    或自訴人，係就前案事實與其後新發生之事實，誤認為實質
    上一罪或裁判上一罪，一併起訴，受訴法院除應將前確定判
    決既判力所及部分諭知免訴外，關於其後新發生之事實，並
    不在刑事訴訟法第294 條第1 款所載情形之列，非可一併免
    訴。」「案件曾經判決確定者，應為免訴之判決，此項原則
    關於實質上一罪或裁判上一罪，均有其適用。連續犯係裁判
    上之一罪，其一部分犯罪事實曾經判決確定者，其效力當然
    及於全部，故檢察官復將其他部分重行起訴，亦應諭知免訴
    之判決。」最高法院32年上字第2578號、49年台非字第20號
    分別著有判例。申言之，犯罪事實如係於確定判決之最後審
    理事實法院宣示判決前，即已發生者，應為該確定判決之既
    判力所及，因此，檢察官如就此等犯罪事實重行起訴，自應
    為免訴之判決。
  (2)經查：被告於93年7 月16日晚上11時5 分許所為之前揭攜帶
    兇器加重竊盜未遂犯行，與臺灣高等法院高雄分院93年度上
    易字第313 號竊盜案件所涉之93年1 月10 日 上午6 時25分
    許及同年3 月27日下午2 時40分許連續攜帶兇器之加重竊盜
    犯行，兩案犯罪時間相隔未及4 月，此有臺灣高等法院高雄
    分院93年度上易字第313 號刑事判決列印本1 份在卷可參（
    本院卷第35～36頁），且被告於審理供明：其於93年7 月16
    日所為之竊盜犯行，與臺灣高等法院高雄分院上開確定判決
    之竊盜犯行，均係基於為償還地下錢莊之債務而連續行竊（
    本院卷第42、44頁），且供述：其於1 月、3 月、7 月、8
    月所竊取之音響，均用以變賣得財，再償還地下錢莊之債務
    等語甚明（本院卷第65頁），顯知被告於93年7 月16日所為
    之加重竊盜犯行，與臺灣高等法院高雄分院前揭確定判決所
    涉之連續加重竊盜犯行部分，已足認係連續犯，而具有裁判
    上一罪之關係；其次，臺灣高等法院高雄分院93年度上易字
    第313 號判決係於93年7 月27日宣示，有卷附上述判決列印
    本足憑，且因該案係不得上訴案件，而於宣判時同時確定在
    案，又臺灣高等法院高雄分院即係最後審理事實之法院，俱
    甚明確，而被告於93年7 月16日所為加重竊盜犯行部分，既
    與臺灣高等法院高雄分院93年度上易字第313 號所犯之加重
    竊盜犯行，具有連續犯之裁判上一罪之關係，已述之於前，
    且其犯罪事實發生時間，又在93年度上易字第3 13號竊盜案
    件最後審理事實法院即臺灣高等法院高雄分院93年7 月27日
    判決宣示之前，則被告於93年7 月16日所為加重竊盜之犯罪
    事實，應為臺灣高等法院高雄分院93年度上易字第313 號確
    定判決之既判力所及，爰依前揭刑事訴訟法條文規定及最高
    法院判決意旨，原應為免訴之諭知，然因此部分之竊盜犯行
    ，與本案上開論罪科刑部分之竊盜犯行，公訴意旨認係連續
    犯，亦具有裁判上一罪之關係，故不另為免訴之諭知。
據上論斷，應依刑事訴訟法第299條第1項前段，刑法第321條第1
項第3款、第56條、第47條、第38條第1項第2款，判決如主文。
本案經檢察官丁○○到庭執行職務。
中　　華　　民　　國　　94　　年　　3   　月　　30　　日
                  刑事第三庭審判長法  官  黃建榮
                                  法  官  陳玉聰
                                  法  官  高思大
以上正本證明與原本無異。
如不服本判決，應於收受送達後10日內向本院提出上訴書狀。
中　　華　　民　　國　　94　　年　　3   　月　　31　　日
 　　　　　　　　　　　　　       書記官  蔡語珊
附錄本案論罪科刑法條
刑法第321條第1項第3款
犯竊盜罪而有左列情形之1者，處6月以上、5年以下有期徒刑：
三  攜帶兇器而犯之者。
附表
┌──┬────┬────┬───────┬──────────┬────┐
│編號│犯罪時間│犯罪地點│  犯罪方法    │   被竊物品         │ 被害人 │
│    │        │        │              │ （單位：新台幣）   │        │
├──┼────┼────┼───────┼──────────┼────┤
│ 1  │93年8月 │高雄縣鳳│以一字型螺絲起│廠牌PIONEER型號DEH─│乙○○  │
│    │10 日晚 │山市福德│子破壞P5 ─   │P8650MP汽車音響1台  │        │
│    │上7時許 │三路與武│2878 自小客車 │（價值約1,500元）   │        │
│    │        │昌路口  │右前門車窗，進│                    │        │
│    │        │        │入車內後，再以│                    │        │
│    │        │        │一字型螺絲起子│                    │        │
│    │        │        │取下音響竊盜既│                    │        │
│    │        │        │遂（毀損部分未│                    │        │
│    │        │        │據告訴）      │                    │        │
├──┼────┼────┼───────┼──────────┼────┤
│ 2  │93年8月 │高雄縣鳳│以一字型螺絲起│廠牌PANASONIC型號   │戊○○  │
│    │10 日晚 │山市福德│子破壞 5896 ─│CQ─DF602W汽車音響1 │        │
│    │上7 時30│三路與武│FB 自小客車右 │台（價值約2,000元） │        │
│    │分許    │昌路口  │前門車窗，進入│                    │        │
│    │        │        │車內後，再以螺│                    │        │
│    │        │        │絲起子取下音響│                    │        │
│    │        │        │竊盜既遂（毀損│                    │        │
│    │        │        │部分未據告訴）│                    │        │
├──┼────┼────┼───────┼──────────┼────┤
│ 3  │93年8月 │高雄縣鳳│以一字型螺絲起│廠牌SOYO型號A─3600 │己○○  │
│    │10 日晚 │山市福德│子破壞 K3 ─  │汽車音響1台         │        │
│    │上8時許 │三路與武│2817 自小客車 │（價值約1,000元）   │        │
│    │        │昌路口  │右前門車窗，進│                    │        │
│    │        │        │入車內後，再以│                    │        │
│    │        │        │螺絲起子取下音│                    │        │
│    │        │        │響竊盜既遂（毀│                    │        │
│    │        │        │損部分未據告訴│                    │        │
│    │        │        │）            │                    │        │
└──┴────┴────┴───────┴──────────┴────┘
